---
title: "R Notebook"
output:
  pdf_document: default
  html_notebook: default
  word_document: default
  html_document:
    df_print: paged
---

SE ESTABLECE EL ÁREA DE TRABAJO Y SE LEN LOS DATOS. rm() limpia memoria, setwd() área de trabajo. Con read.csv y read_excell leemos los datos 

```{r}
rm(list=ls())
setwd("c:/Rprograming/Modelo-Consumo-Cerveza")
E1<-read.csv("Datos_Consumo_Cerveza.csv",header = T,sep = ";",dec = ".")
head(E1) # Muestra algunas filas de los datos con encabezado
library(readxl) #Carga el paquete
Datos <- read_excel("Datos_Consumo_Cerveza.xls")
Datos$X4t <- as.numeric(Datos$X4t)
Datos=data.frame(Datos) # Aqui se estable que Tiempo es una hoja de Excel
attach(Datos)
head(Datos)
library(normtest)

```

A CONTINUACIÓN SE CONSTRUYEN LAS MATRICES DE DATOS Y LAS VARIABLES
```{r}
X0 <- as.matrix(cbind(1,Datos[,3:6])) 
y0 <- as.matrix(Datos[,2]) 
X <- X0[1:52,] 
y <- y0[1:52,] 
X1 <- as.matrix(cbind(1,Datos[1:52,3:6]))
Y1 <- as.matrix(Datos[1:52,2])
yta <- y-mean(y) 
x2t <- X1[,2:2]
x2ta <- x2t-mean(x2t)
x3t <- X1[,3:3]
x3ta <- x3t-mean(x3t)
x4t <- X1[,4:4]
x4ta <- x4t-mean(x4t)
x5t <- X1[,5:5]
x5ta <- x5t-mean(x5t)

```

ESTIMACIÓN PASO A PASO


```{r}
XtX = t(X)%*%X  
XtX
XtX_inv <- solve(XtX) 
XtX_inv
Xty <- t(X)%*%y
Xty
b <- XtX_inv%*%Xty # 
b 
yte <- X%*%b #Calcula yt estimado

```
```{r}
Xf <- X0[53:54,]
Xf 
ytf <- Xf%*%b  
ytf

```

ANÁLISIS GRAFICO Y PRUEBAS DE NORMALIDAD


```{r}
plot(y,yte)
et <- y - yte
summary(et)
hist(et, seq(-12.0, 8.0, by=2.0), prob=TRUE)
curve(dnorm(x,mean = 0,sd=3.878),col=1,lty=2,lwd=3,add = TRUE)
boxplot(et)
jb.norm.test(et)
g1_qq <- qqnorm(et,col="black")
qqline(et,col="red")

# OTRA FORMA PARA YT vs YTE
plot(y,t="l")
lines(yte,lty=3)
legend(x=30,y=70,legend = c("observado","estimado"),lty = c(1,3))

```


SUMAS DE CUADRADOS R2 Y EC(16)
```{r}
(TSS=t(y)%*%y-length(y)*mean(y)^2)
ESS=t(b)%*% XtX %*%b-length(y)*mean(y)^2
ESS
RSS=t(et)%*%et
RSS
TSS_e16=ESS+RSS
TSS_e16
R_2<-ESS[1,1]/TSS[1,1]
R_2

```

ESTIMACIÓN DEL MODELO COMANDOS: lm() “Entre paréntesis esta la ecuación”. A CONTINUACIÓN, SE HACEN LOS PRONÓSTICOS

```{r}
eq1 <- lm(y~X[,2:5])
eq11=lm(y~x2t+x3t+x4t+x5t)
summary(eq1)
(b1 <- coef(eq1))
et1 <- resid(eq1)
ytest <- fitted(eq1)
# Por comandos
Ytf_lm <- Xf%*%eq1$coefficients
Ytf_lm
plot(eq1)

```

ESTIMACIÓN DEL MODELO EN DESVIACIONES A LA MEDIA

```{r}
I52 <- diag(52)
vi <- rep(1,52)  
Miit <- vi%*% t(vi)
vi1 <- matrix(nrow=52, ncol=1, rep(1, 52))
Miit1 <- matrix(nrow=52, ncol=52, rep(1,52*52))
A <- I52-(1/52)*Miit
X2 <- X1[,2:5]
X21 <- X0[1:52,2:5] 
Xa <- A%*%X2
ya <- A%*%y
XatXa <- t(Xa)%*%Xa
XatXa
XatXa_inv <- solve(XatXa)
XatXa_inv
Xatya <- t(Xa)%*%ya
Xatya
b2 <- XatXa_inv%*%Xatya
b2
# OBTENEMOS EL INTERCEPTO
b1_d=mean(y)-b2[1,1]*mean(x2t)-b2[2,1]*mean(x3t)- b2[3,1]*mean(x4t)- b2[4,1]*mean(x5t)
"Intercepto estimado"
b1_d
```
ESTIMACIÓN CON COMANDOS 

```{r}
eq1a <- lm(ya~Xa-1)
summary(eq1a)
eq1aa <- lm(yta~x2ta+x3ta+x4ta+x5ta-1)
summary(eq1aa)

```

SUMAS DE CUADRADOS MODELO EN DESVIACIONES
```{r}
ytae <- Xa%*%b2
eta <-  ya-ytae
TSSa=t(ya)%*%ya
TSSa
ESSa=t(b2)%*% XatXa %*%b2
ESSa
RSSa=t(eta)%*%eta
RSSa

```
COMPARACIÓN DE SUMAS DE CUADRADOS
```{r}
col1<-c("SQ","ESS","RSS","TSS","TSS13","R2")
col2<-c("Mod_niv",ESS,RSS,TSS,TSS_e16,R_2)
col3<-c("Mod_dif",ESSa,RSSa,TSSa,TSS_e16,R_2)
Tabla_SQ <- cbind(col1,col2,col3)
Tabla_SQ

```

ESTIMACIÓN DE LA VARIANZA

```{r}
S2<- RSS[1,1]/47
Var_b=S2*XtX_inv
S2b1=Var_b[1,1]
S2b2=Var_b[2,2]
S2b3=Var_b[3,3]
S2b4=Var_b[4,4]
S2b5=Var_b[5,5]
sb1=sqrt(S2b1)
sb2=sqrt(S2b2)
sb3=sqrt(S2b3)
sb4=sqrt(S2b4)
sb5=sqrt(S2b5)
colum1<-c("Coef","b1","b2","b3","b4","b5")
colum2<-c("Estimación",b[1,1], b[2,1], b[3,1], b[4,1], b[5,1])
colum3<-c("Varianza",S2b1, S2b2, S2b3, S2b4, S2b5)
colum4<-c("Error_Estandar",sb1, sb2, sb3, sb4, sb5)
Tabla_Coef_Var <- cbind(colum1,colum2,colum3,colum4)
Tabla_Coef_Var

```

PRUEBAS DE SIGNIFICANCIA INDIVIDUAL
```{r}
tb1=b[1,1]/sb1
pb1=2*(1-pt(abs(tb1),47))
tb2=b[2,1]/sb2
pb2=2*(1-pt(abs(tb2),47))
tb3=b[3,1]/sb3
pb3=2*(1-pt(abs(tb3),47))
tb4=b[4,1]/sb4
pb4=2*pt(abs(tb4),47, lower.tail = FALSE)
tb5=b[5,1]/sb5
pb5=2*(1-pt(abs(tb5),47))
colum1<-c("Coef","b1","b2","b3","b4","b5")
colum2<-c("Estimación",b[1,1], b[2,1], b[3,1], b[4,1], b[5,1])
colum4<-c("Error_Estandar",sb1, sb2, sb3, sb4, sb5)
colum5<-c("Valores t",tb1, tb2, tb3, tb4, tb5)
colum6<-c("Valores p",pb1, pb2, pb3, pb4, pb5)
Tabla_analisis_reg <- cbind(colum1,colum2, colum4,colum5,colum6)
Tabla_analisis_reg

```

SIG. REGRESIÓN

```{r}
Id4 <- diag(4)
MR= cbind(0,Id4)
MR
vr=rep(0,4)
num1=MR%*%b-vr
num2=MR%*%XtX_inv%*%t(MR)
num3=solve(num2)
num4=t(num1)%*%num3%*%num1
Fc_sig_reg=(num4[1,1]/4)/S2
Fc_sig_reg
FC_sig_reg1=(ESS/4)/(RSS/47)
pv_sig_reg=pf(Fc_sig_reg,4,47, lower.tail = FALSE)
pv_sig_reg
pv_sig_reg1= 1-pf(Fc_sig_reg,4,47, lower.tail = T)
columsg1<-c("Estadística","FC_36","FC_41","P_Valor")
columsg2<-c("Valor",Fc_sig_reg,FC_sig_reg1,pv_sig_reg)
Tabla_Sig_reg= cbind(columsg1,columsg2)
Tabla_Sig_reg

```
A CONTINUACIÓN CONSTRUIMOS LOS INTERVALOS DE CONFIANZA PARA LOS COEFICIENTES

```{r}
ta2=qt(0.025,47,lower.tail = FALSE)
ta2
lib1=b[1,1]-ta2*sb1
lib1
lsb1=b[1,1]+ta2*sb1
lsb1 
lib2=b[2,1]-ta2*sb2
lib2
lsb2=b[2,1]+ta2*sb2
lsb2
lib3=b[3,1]-ta2*sb3
lib3
lsb3=b[3,1]+ta2*sb3
lsb3
lib4=b[4,1]-ta2*sb4
lib4
lsb4=b[4,1]+ta2*sb4
lsb4
lib5=b[5,1]-ta2*sb5
lib5
lsb5=b[5,1]+ta2*sb5
lsb5

```


```{r}
(Tab_Inter_Eq=confint(eq1))

```
PRUEBA DE RESTRICCIONES LINEALES: B2 + 2B4 = 0 Y B5=1/1000 ^2

```{r}
f1=c(0,1,0,2,0)
f2=c(0,0,0,0,1)
R=cbind(f1,f2)
R=t(R)
R
r=c(0,1/1000)
r
p1=R%*%b-r
p1
p0=XtX_inv%*%t(R)
"XtX_inv*Rt"
p0
p2=solve(R%*%XtX_inv%*%t(R))
p2
p3=t(p1)%*%p2%*%p1
p3
fc=(p3/2)/S2
fc
pv=pf(fc,2,47,lower.tail = F)
pv

```

ESTIMACIÓN DEL MODELO RESTRINGIDO

```{r}
br=b+XtX_inv%*%t(R)%*%p2%*%(r-R%*%b)
"El estimador OLS restringido es"
br
prueba=br[2,1]+2*br[4,1]
"Vefificación de la restricción 1"
prueba
ye_r=X%*%br
et_r=y-ye_r
RSSr=t(et_r)%*%et_r
"El RSSr es"
RSSr
fc1=((RSSr-RSS)/2)/S2
"El Fc de la ecuación (44) es"
fc1

```

















